臺灣臺北地方法院刑事判決　　　　　　　96年度訴字第1307號
公　訴　人　臺灣臺北地方法院檢察署檢察官
被　　　告　乙○○
　　　　　　　　　　　　　　　.
上列被告因搶奪等案件，經檢察官提起公訴（起訴案號：臺灣臺
北地方法院檢察署96年度偵字第15508號、16889號），被告於本
院準備程序就被訴事實均為有罪之陳述，經本院告知被告簡式審
判程序意旨，並聽取當事人之意見後，本院裁定依簡式審判程序
審理，判決如下：
    主  文
乙○○犯附表一編號1至2所示之竊盜罪，均累犯，各處有期徒刑
月；又犯附表一編號3所示之竊盜罪，累犯，處有期徒刑伍月
。又犯附表二編號1所示之搶奪罪，累犯，處有期徒刑玖月；又
犯附表二編號2至3所示之搶奪罪，均累犯，各處有期徒刑柒月。
應執行有期徒刑貳年陸月。
    事  實
一、乙○○曾有竊盜等前科，民國86年間又因竊盜案件，經臺灣
    板橋地方法院簡易庭判處有期徒刑六月，嗣經該院以87年簡
    上字第13號自為第一審判決，改判為有期徒刑7 月確定，於
    88年3 月24日執行完畢；再於87年間先後因竊盜、搶奪、妨
    害兵役等案件，經法院分別判處有期徒刑1年6月、2年6月、
    10月確定，並經本院以89年聲字第1071號定應執行有期徒刑
    4年6月確定，於92年8 月19日執行完畢。其復於92間，因搶
    奪案件，經臺灣高等法院以95年度上更二字第489 號判處有
    期徒刑3年6月，經當事人不服提起上訴，由最高法院以95年
    台上字第6830號判決上訴駁回，並於96年6 月28日縮刑期滿
    ，翌（29）日因徒刑執行完畢出監。
二、詎乙○○猶不知悔改，因甫出獄失業，仍基於意圖為自己不
    法之所有，分別於附表一編號1至3所示時間、地點、以如附
    表一編號1至3所示之方法，徒手竊取如附表一編號1至3所示
    之被害人之機車，所竊得之機車詳如附表一編號1至3所示，
    得手後，供己代步使用，充為平日生活之所需並賴以維生。
    乙○○另基於意圖為自己不法所有之犯意，思以搶奪財物為
    生活之資，自96年7月5日起至同年7 月21日止，以頭戴安全
    帽，趁被害人不及防備之方式，分別於附表二編號1至3所示
    時間、地點、方法，搶奪被害人丙○○、張惠玉、許瑞雯所
    有之財物詳如附表二編號1至3所示，除得手後之現金連同物
    品變賣得款均經其花用殆盡，未變賣之物品則悉數丟棄於新
    店溪內，而恃以維生外，其中如附表二編號1 所示搶奪丙○○行動電話（序號：000000000000000）1具之贓物，以新臺
    幣（下同）1000元價格出售予友人甲○○（另行審理）故買
    之，甲○○使用上開行動電話並插入其胞姊金惠玲所申請而
    甲○○使用之0000000000門號SIM 卡，嗣經警方依丙○○遭
    搶上開行動電話之序號：0000000000000 號查詢後，始循線
    查獲乙○○，而乙○○於上開附表一編號1至2竊盜、附表二
    編號2至3所示搶奪後，犯罪未被發覺行為人為何人之前，主
    動向偵辦警員坦認上開竊盜、搶奪，並偕同警方起出上開失
    竊機車發還車主，且自首而願接受裁判，始悉上情。
三、案經臺北市政府警察局文山第二分局報請臺灣臺北地方法院
    檢察署檢察官偵查起訴。
    理  由
壹、程序方面
一、按除被告所犯為死刑、無期徒刑、最輕本刑為三年以上有期
    徒刑之罪或高等法院管轄第一審案件者外，於法院行準備程
    序進行中，被告先就被訴事實為有罪之陳述時，審判長得告
    知被告簡式審判程序之旨，並聽取當事人、代理人、辯護人
    及輔佐人之意見後，裁定進行簡式審判程序；且受命法官行
    準備程序，與法院或審判長有同一之權限；又簡式審判程序
    之證據調查，不受刑事訴訟法第159 條第1 項、第161 條之
    2 、第161 條之3 、第163 條之1 及第164 條至第170 條規
    定之限制，刑事訴訟法第273 條之1 第1 項、第279 條第2
    項前段、第273 條之2 分別定有明文。
二、查本件被告所犯為死刑、無期徒刑、最輕本刑為三年以上有
    期徒刑以外之罪，且非高等法院管轄第一審之案件，其於準
    備程序就前揭被訴事實為有罪之陳述，經本院告知簡式審判
    程序之旨，並聽取當事人之意見後，本院認無不得或不宜改
    依簡式審判程序進行之處，爰依刑事訴訟法第273條之1第1
    項、第284條之1，裁定本件進行簡式審判程序，合先敘明。
貳、實體方面
一、上開事實，業據被告乙○○於本院96年9月6日、9月11日、1
    0 月9日準備程序、96年10月9日審判程序時均坦承不諱，核
    與證人蔡忠孝於96年8月8日警詢時證訴、證人鄭蕙青於96年
    8月2日警詢時證訴、證人徐承毅於96年7 月25日警詢時證訴
    、證人丙○○於96年7月5日、26日警詢及96年8 月21日偵訊
    時之證述、證人張惠玉於96年7月7日、8月8日警詢及96 年8
    月21日偵訊時之證述、證人許瑞雯於96年7 月21日、26日警
    詢時證訴之情節大致相符，與證人蔡忠孝、鄭蕙青、徐承毅
    、許瑞雯於96年8 月13日偵訊時證訴之情節亦大致符合（見
    同上署96年度偵字15508號卷，以下簡稱偵卷，第204至205
    頁、第140至142頁、第45至47頁、第36至39頁、第259至262
    頁、第195至198頁、第40至44頁、第234至247頁；同上署96
    年度偵字16889號卷，以下簡稱偵16889卷第25至26頁、第22
    至24頁、第30至31頁）。復查，本案被告乙○○上開犯行為
    警循線查獲之經過，亦經證人金惠玲於96年7 月22日警詢時
    證訴、96年8月13日偵訊時具結證訴綦詳（見偵卷第32至35
    頁、第235至236頁），與證人甲○○於警詢時證述其使用丙○○被竊行動電話之情節大致相符（見偵卷第13至14頁、第
    22頁），與證人丙○○於上開偵卷第36至39頁之警詢時指證
    情節亦大致符合，並有門號0000000000行動電話通聯調閱查
    詢單1 紙、臺北市政府警察局文山第二分局現場勘查照片、
    蒐證照片、通報（稿），證人蔡忠孝、鄭蕙青、徐承毅領回
    機車之贓物認領保管收據3 紙在卷可稽（見偵卷第76至90頁
    、第91頁、95頁、第143頁、第206頁、第148至149頁、第21
    1至213頁、第218至219頁、第248至249頁；偵16889卷第165
    頁、第46至47頁），綜上，被告於本院審理時之自白核與事
    實相符，應足採信。是本件事證明確，被告犯行堪以認定，
    應依法論科。
二、查刑法業於民國95年7月1日修正施行，而被告行為時均在前
    揭刑法修正施行之後，故本案應無新舊法之比較問題，爰依
    修正後之規定予以論處。又按連續犯本質上原屬數罪，上開
    刑法修正於連續犯之規定廢除後，對於先前實務上以連續犯
    予以處理之案件，端視試具體個案，除對於合乎接續犯或包
    括的一罪之情形，認其構成單一之犯罪外，其餘應認係數罪
    併罰（最高法院95年度台上字第4112號判決意旨參照）。
    核被告為上開竊盜犯行之地點固均在上開臺北市區內，惟各
    犯行均間隔至少1 日以上，顯非基於同一竊盜犯意下之接續
    行為，其每次之犯行係犯如附表一編號1至3所示之刑法第32
    0條第1項普通竊盜罪；再其上開附表一編號1至3之所犯刑法
    第320條第1項普通竊盜罪之共計3 次罪名間之各罪應予分論
    併罰。又被告為上開搶奪之地點固均在上開臺北市區內，
    惟各犯行均間隔至少21小時以上，顯非基於同一搶奪犯意下
    之接續行為，其每次之犯行係犯如附表二編號1至3所示之刑
    法第325條第1項普通搶奪罪；再其上開附表二編號1至3之所
    犯刑法第325條第1項普通搶奪罪之共計3 次罪名間之各罪應
    予分論併罰。再被告於上開附表一編號1至2竊盜、附表二
    編號2至3所示搶奪後，犯罪未被發覺行為人為何人之前，主
    動向偵辦警員坦認上開竊盜、搶奪，並偕同警方起出上開失
    竊機車發還車主，且自首而願接受裁判者乙情，有被告於96
    年7 月25日、26日等歷次警詢筆錄、證人蔡蔡忠孝、鄭蕙青
    、徐承毅上開警詢筆錄，證人丙○○、張惠玉、許瑞雯、金
    惠玲上開警詢及偵訊筆錄在卷可憑。是被告於員警尚不知何
    人犯罪前，即向員警主動坦承上開附表一編號1至2竊盜、附
    表二編號2至3所示搶奪犯行，並自願接受裁判，已符合自首
    之要件，爰依刑法第62條前段規定，減輕其刑。復被告有
    事實欄所列上揭犯罪前科紀錄，有臺灣高等法院被告前案紀
    錄表與臺灣臺北地方法院檢察署刑案資料查註紀錄表附卷可
    稽，其於受有期徒刑執行完畢5 年內，故意再犯本件有期徒
    刑以上之罪，均為累犯，各應依刑法第47條第1 項規定加重
    其刑，再依刑法第71條第1 項規定刑有加重減輕者，先加後
    減。玆審酌被告於96年6 月29日縮刑期滿徒刑執行完畢出
    監，因甫出獄失業，竟不思以己力獲取所需，卻一再為附表
    一編號1至3竊盜、附表二編號1至3所示搶奪犯行，造成他人
    財物損失及身心受重創，自屬可議，惟念及被告犯行有上開
    自首及於本院96年9月6日、9月11日、10月9日準備程序、96
    年10月9 日審判程序時均坦承不諱坦認全部犯行，並有悔改
    之意，態度尚佳，並斟酌本件被告出獄失業難找職業，一時
    找不到親人家屬之失慮，及其犯罪之動機、目的、手段等一
    切情狀，爰分別量處如主文所示之刑，並定其應執行刑，用
    啟自新。至於本件被告上開如附表一、二所示之96年7 月
    5日等犯罪時間，均係在中華民國96年4月24日以後所犯，均
    不合於減刑條件，併此敘明。
據上論斷，應依刑事訴訟法第273 條之1 第1 項、第284 條之1
、第299條第1項前段，刑法第320條第1項、第325條第1項、第47
條第1項、刑法第62條前段、第51條第5款，刑法施行法第1 條之
1 ，判決如主文。
本案經檢察官王育珍到庭執行職務。
中　　華　　民　　國　　96　　年　10 　 月　  　23　　日
                  刑事第十六庭法　官  施添寶
以上正本證明與原本無異。
如不服本判決，應於判決送達後10日內，向本院提出上訴書狀。
                              書記官  陳弘文
中　　華　　民　　國　　96　　年　10　  月　　  29　　日
附錄本案論罪科刑法條全文
中華民國刑法第320條（普通竊盜罪、竊佔罪）
意圖為自己或第三人不法之所有，而竊取他人之動產者，為竊盜
罪，處5年以下有期徒刑、拘役或500元以下罰金。
意圖為自己或第三人不法之利益，而竊佔他人之不動產者，依前
項之規定處斷。
前二項之未遂犯罰之。
中華民國刑法第325條(普通搶奪罪)
意圖為自己或第三人不法之所有，而搶奪他人之動產者，處6月
以上5年以下有期徒刑。
因而致人於死者，處無期徒刑或7年以上有期徒刑，致重傷者，
處3年以上10年以下有期徒刑。
第1項之未遂犯罰之。
附表一：被告竊得三位被害人之行竊時地、物品、行竊方法及起
         贓如下述之
┌──┬───────┬───┬────┬────────┬──────┐
│編號│時間及地點    │被害人│竊得物品│行竊方法及起贓  │備註        │
├──┼───────┼───┼────┼────────┼──────┤
│1   │96年7 月20日下│蔡忠孝│KFO－950│見被害人蔡忠孝所│即起訴書犯罪│
│    │午5 時起至同月│      │號重型機│有機車鑰匙1 支未│事實欄一及其│
│    │22日晚間22時止│      │車      │取下，以徒手開啟│附表一編號1 │
│    │之某時，在臺北│      │        │機車鑰匙，而發動│所示者。    │
│    │市○○路38巷口│      │        │動後竊取。      │見起訴書第4 │
│    │之中興醫院人行│      │        │嗣後放置在臺北市│頁。        │
│    │道上          │      │        │基隆路1段169號前│            │
│    │              │      │        │，其於96年8月2日│            │
│    │              │      │        │上午10時30分，主│            │
│    │              │      │        │動偕同警方起出，│            │
│    │              │      │        │發還車主。      │            │
├──┼───────┼───┼────┼────────┼──────┤
│2   │96年7 月23日晚│鄭蕙青│CHY－576│見被害人鄭蕙青所│即起訴書犯罪│
│    │間9 時30分許起│      │號重型機│有機車鑰匙1 支未│事實欄一及其│
│    │至翌日晚間8 時│      │車      │取下，以徒手開啟│附表一編號2 │
│    │期間之某時，在│      │        │機車鑰匙，而發動│所示者。    │
│    │臺北市南港區東│      │        │竊取之。        │見起訴書第4 │
│    │新街170巷7弄9 │      │        │嗣後放置在臺北市│頁。        │
│    │號前          │      │        │基隆路1段169號前│            │
│    │              │      │        │，其於96年8月2日│            │
│    │              │      │        │上午10時30分許，│            │
│    │              │      │        │主動偕同警方起出│            │
│    │              │      │        │，發還車主。    │            │
├──┼───────┼───┼────┼────────┼──────┤
│3   │96年7月25日上 │徐承毅│JD2－928│見被害人徐承毅所│即起訴書犯罪│
│    │午8時20分許起 │      │號重型機│有機車鑰匙1 支未│事實欄一及其│
│    │至同日下午14時│      │車      │取下，以徒手開啟│見起訴書第4 │
│    │期間之某時，在│      │        │機車鑰匙，而發動│頁。        │
│    │臺北市信義區基│      │        │竊取之。        │            │
│    │隆路1段159 號 │      │        │嗣警方於96年7月2│            │
│    │後方巷內      │      │        │5 日下午14時許，│            │
│    │              │      │        │在臺北市文山區興│            │
│    │              │      │        │隆路2 段73號前，│            │
│    │              │      │        │查獲被告騎乘上開│            │
│    │              │      │        │JD2－928號贓車，│            │
│    │              │      │        │並逮捕之。      │            │
└──┴───────┴───┴────┴────────┴──────┘
附表二：被告搶奪三位被害人之行搶時地、行搶方法及搶得財物
　　　　如下述之
┌──┬───────┬────┬────┬───────┬──────┐
│編號│時間及地點    │被害人及│所騎乘之│搶得財物      │備註        │
│    │              │搶奪方法│交通工具│              │            │
├──┼───────┼────┼────┼───────┼──────┤
│一  │96年7月5日下午│乙○○騎│不詳車牌│皮包1只       │即起訴書犯罪│
│    │3 時20分許，在│乘機車趁│號碼之機│現金6000元許  │事實欄一及其│
│    │臺北市文山區景│害人劉維│車1 部  │重型機車行照1 │附表二編號1 │
│    │              │欣不及防│        │張            │            │
│    │              │備之際，│        │國民身分證1張 │見起訴書第4 │
│    │              │自左後方│        │汽車駕照1張   │至5頁。     │
│    │              │搶奪被害│        │機車駕照1張、 │            │
│    │              │人左肩皮│        │合作金庫提款卡│            │
│    │              │包得手後│        │台新銀行信用卡│            │
│    │              │，迅即騎│        │中國信託信用卡│            │
│    │              │車離去。│        │各1張、行動電 │            │
│    │              │        │        │話（序號：3534│            │
│    │              │        │        │00000000000號 │            │
│    │              │        │        │）1具         │            │
├──┼───────┼────┼────┼───────┼──────┤
│二  │96年7月6日中午│乙○○騎│騎乘ＢＣ│皮包1只       │即起訴書犯罪│
│    │12時55分許，在│乘機車趁│Ｙ─418 │現金1500元    │事實欄一及其│
│    │臺北市士林區通│步行之被│號車牌號│健保卡1張     │附表二編號2 │
│    │河東街2 段15號│害人張惠│碼之機車│國民身分證1張 │所示者。    │
│    │前            │玉不及防│1部     │信用卡8張     │見起訴書第5 │
│    │              │備之際，│        │MP3壹台       │頁。        │
│    │              │自後搶奪│        │              │            │
│    │              │被害人皮│        │              │            │
│    │              │包      │        │              │            │
├──┼───────┼────┼────┼───────┼──────┤
│三  │96年7 月21日上│乙○○騎│不詳車牌│小吊包1只     │即起訴書犯罪│
│    │午7 時許，在臺│乘機車趁│號碼之機│信用卡2張     │事實欄一及其│
│    │北市文山區福星│步行之被│車1 部  │金融卡1張     │附表二編號2 │
│    │路4巷15弄9號前│害人許瑞│        │國民身分證    │所示者。    │
│    │              │雯不及防│        │健保卡2張     │見起訴書第5 │
│    │              │備之際，│        │現金1000餘元  │頁。        │
│    │              │自後方搶│        │              │            │
│    │              │奪被害人│        │              │            │
│    │              │右肩上皮│        │              │            │
│    │              │包      │        │              │            │
└──┴───────┴────┴────┴───────┴──────┘
